Inventaris van het archief van de Directie Materieel van de Koninklijke Marine en taakvoorganger, 1943-1990
Nationaal Archief, Den Haag
- Bureau Elektrotechniek, C
  - Onroerende en roerende goederen, C.075 - 999
    - Schepen en scheepsdelen, C.080 - 089
      - Schepen, C.080 - 082
        - Oorlogsschepen, C.080
          - Landingsvaartuigen, C.080.19
            - Stukken betreffende het geven van medewerking aan de aanschaf van landingsvaartuigen van het type Landing Craft Utility (LCU) ten behoeve van het Korps Mariniers, 1960-1961; 2053; omslag
            - Stukken betreffende het leveren van bijdragen aan de nieuwbouw van enkele polyester landingsvaartuigen van het type Landing Craft Assault (LCA) ontwerp 1982 ten behoeve van het Korps Mariniers, 1984-1985; 2054; omslag
        - Hulpschepen, C.081
          - Inschiet- en torpedowerkschepen, C.081.11
            - Stukken betreffende het leveren van een bijdrage aan de bouw van een torpedo-inschietvaartuig met bouwnummer 498, vermoedelijk de latere Hr. Ms. Bochove, 1958-1962; 2055; omslag
            - Stukken betreffende het verbouwen van de mijnenveger Hr. Ms. Onversaagd tot torpedowerkschip, 1971-1975; 2056; omslag
              Nota bene: Mogelijk betreft het hier Hr. Ms. Onverschrokken van de Onversaagdklasse
            - Stukken betreffende het leveren van bijdragen aan de bouw van een torpedowerkschip ter vervanging van de oude Hr. Ms. Mercuur, de nieuwe Hr. Ms. Mercuur, 1975-1985; 2057-2059; 1 omslag en 2 pak
              - 1984 aug. - nov. 6, 2057; pak
              - 1984 nov. 20 - 1985, 2058; pak
              - Inzake het opstellen van stafeisen, met name door deelname aan de Werkgroep Definitieve Stafeisen Vervanger Hr. Ms. Mercuur 1975-1984, 2059; omslag
          - Voorraadschepen, C.081.23
            - Stukken betreffende het meewerken aan de bouw van een Bevoorrading-Op-Zee (BOZ-) tanker/voorraadschip, de latere Hr. Ms. Poolster, 1960-1966; 2060-2064; 5 pak
              - 1960 - 1961 okt., 2060; pak
              - 1961 nov. - 1963 feb., 2061; pak
              - 1963 mrt. - 1964, 2062; pak
              - Inzake de inbouw van de elektrische installatie 1960-1966, 2063-2064
                - 1961-1966, 2063; pak
                Nota bene: Zie voor tekeningen inv.nr. 3772
                - Aangelegenheden met betrekking tot de aanbesteding 1960-1963, 2064; pak
            - Stukken betreffende het meewerken aan de bouw van Hr. Ms. Zuiderkruis, 1971-1978; 2065-2086; 22 omslag
              - 1971-1974, 2065
                Nota bene: Zie voor tekening inv.nr. 3773
              - 1975-1976, 2066
                Nota bene: Zie voor tekening inv.nr. 3774
              - Inzake bestek en bestekswijzigingen 1971-1975, 2067; omslag
              - Inzake het verkrijgen van warmtegeleidingssytemen 1971-1975, 2068; omslag
              - Besprekingsverslagen opgesteld door Bureau Scheepsbouw 1971-1975, 2069
              - Besprekingsverslagen onder secretariaat van het Verolme-concern 1971-1978, 2070-2083
                - A-verslagen 1972-1975, 2070
                Nota bene: Waar de A in A-verslagen voor staat is onduidelijk, mogelijk betekent het Algemeen. De verslagen zijn opgemaakt door Verolme Scheepswerf Alblasserdam (VSA)
                - E-verslagen 1972-1974, 2071-2072
                Nota bene: Waar de E in E-verslagen voor staat is onduidelijk, vermoedelijk betekent het Elektrotechnisch of Elektra. De verslagen zijn opgemaakt door Verolme Elektra Maassluis (VEM)
                - 1972 - 1974 jan., 2071
                - 1974 feb. - dec., 2072
                - KM-verslagen 1971-1972, 2073; omslag
                Nota bene: Het is onduidelijk waar KM in KM-verslagen voor staat, mogelijk betekent het gewoonweg Koninklijke Marine, algemene besprekingen. De verslagen zijn opgemaakt door Verolme Machinefabriek IJsselmonde (VMIJ)
                - KW-verslagen 1973-1975, 2074; omslag
                Nota bene: Waar de KW in KW-verslagen voor staat is onduidelijk, mogelijk betekent het Kwaliteitszorg. De verslagen zijn opgemaakt door Verolme Machinefabriek IJsselmonde (VMIJ)
                - P-verslagen 1974-1975, 2075; omslag
                Nota bene: Waar de P in P-verslagen voor staat is onduidelijk, vermoedelijk betekent het Proef(nemingen/beproevingen). De verslagen zijn opgemaakt door Verolme Machinefabriek IJsselmonde (VMIJ)
                - S-verslagen 1972-1974, 2076-2078
                Nota bene: Waar de S in S-verslagen voor staat is onduidelijk, vermoedelijk betekent het Scheepsbouw. De verslagen zijn opgemaakt door Verolme United Shipyards (VUS)
                - 1972 - 1973 juli, 2076
                - 1973 aug. - 1974 mrt. 12, 2077
                - 1974 mrt. 20 - 1975, 2078
                - V-verslagen 1972-1975, 2079; omslag
                Nota bene: Waar de V in V-verslagen voor staat is onduidelijk, mogelijk betekent het Voortgang. De verslagen zijn opgemaakt door Verolme Scheepswerf Alblasserdam (VSA)
                - W-verslagen 1972-1975, 2080-2082
                Nota bene: Waar de W in W-verslagen voor staat is onduidelijk, vermoedelijk betekent het Werktuigbouw. De verslagen zijn opgemaakt door Verolme Machinebouw IJsselmonde (VMIJ)
                - 1972 - 1973 juni 20, 2080
                - 1973 juni 25 - 1974 apr. 17, 2081
                - 1974 apr. 23 - 1975, 2082; omslag
                - Overig, hieronder CL-verslagen, KS-verslagen en KE-verslagen 1973-1978, 2083; omslag
                Nota bene: De afkortingen zijn niet bekend
              - Besprekingsverslagen onder secretariaat van het Marine Elektronisch Bedrijf (MEB) 1972-1975, 2084
              - Inzake het begeleiden van de leveringen en het transport 1973-1975, 2085; omslag
              - Inzake het leveren van bijdragen aan het vervaardigen van het instructieboek voor het schip 1974-1976, 2086; omslag
            - Stukken betreffende het leveren van bijdragen aan het onderhoud en de verbouwing van Hr. Ms. Poolster, met name in het kader van de Midlife Modernisation (MLM), 1981-1985; 2087-2088; 1 omslag en 1 pak
              - 1981 - 1983 apr., 2087; pak
              - 1983 juni - 1985, 2088; omslag
          - Wacht- en logementschepen, C.081.33
            - Stukken betreffende het verlenen van medewerking aan de bouw van logementschepen Zr. Ms. Schorpioen, Hr. Ms. Haarlemmermeer, Hr. Ms. Cornelis Drebbel en Hr. Ms. Neptunus, 1967-1975; 2089; pak
          - Opnemingsvaartuigen, C.081.37
            - Beschrijving van de elektrische installatie van het opnemingsvaartuig Zeefakkel, 1951; 2090; stuk
            - Stukken betreffende het leveren van bijdragen aan de bouw van opnemingsvaartuigen van het type Noordzee, Hr. Ms. Blommendal en Hr. Ms. Buyskes, 1968-1976; 2091-2099; 1 omslag en 8 pak
              - 1970 - 1971 apr. 7, 2091; pak
                Nota bene: Zie voor tekeningen inv.nr. 3775
              - 1971 apr. 8 - sep., 2092; pak
                Nota bene: Zie voor tekeningen inv.nr. 3776
              - 1971 okt. - dec., 2093; pak
                Nota bene: Zie voor tekeningen inv.nr. 3777
              - 1972 jan. - mrt. 13, 2094; pak
              - 1972 mrt. 15 - aug. 10, 2095; pak
              - 1972 aug. 11 - 1973 feb., 2096; pak
                Nota bene: Zie voor tekening inv.nr. 3778
              - 1973 mrt. - dec. 21, 2097; pak
                Nota bene: Zie voor tekening inv.nr. 3779
              - 1973 dec. 28 - 1976, 2098; pak
              - Inzake stafeisen 1968-1972, 2099; omslag
            - Stukken betreffende het leveren van bijdragen aan de bouw van een oceanografisch opnemingsvaartuig met bouwnummer 612, de latere Hr. Ms. Tydeman, 1972-1982; 2100-2112; 13 omslag
              - 1972 - 1973 nov. 20, 2100
                Nota bene: Zie voor tekeningen inv.nr. 3780
              - 1973 nov. 21 - 1974 juli 26, 2101
                Nota bene: Zie voor tekeningen inv.nr. 3781
              - 1974 juli 31 - 1975 jan. 13, 2102
              - 1975 jan. 14 - apr. 7, 2103
              - 1975 apr. 11 - okt. 1, 2104
              - 1975 okt. 8 - dec. 18, 2105
              - 1975 dec. 24 - 1976 mrt., 2106
              - 1976 apr. - juni 22, 2107
              - 1976 juni 23 - aug. 24, 2108
              - 1976 aug. 25 - 1982, 2109
              - Inzake de voorbereiding 1972-1976, 2110; omslag
              - Inzake het treffen van voorzieningen naar aanleiding van proeftochten 1976-1977, 2111
              - Inzake polyester sloepen ten behoeve van Hr. Ms. Tydeman 1974-1977, 2112; omslag
            - Stukken betreffende het verschroten en uit dienst stellen van Hr. Ms. Onversaagd, 1976; 2113; omslag
            - Stukken betreffende het voorbereiden en uitvoeren van een Midlife Modernisation (MLM) van de Noordzee-opnemingsvaartuigen Hr. Ms. Buyskes en Hr. Ms. Blommendal, 1977-1984; 2114-2115; 2 omslag
              - Het deelnemen aan de Werkgroep Midlife Modernisation (MLM), hier met name vergaderverslagen en stafeisen 1977-1983, 2114; omslag
              - Uitvoering 1977-1984, 2115; omslag
                Nota bene: Zie voor tekeningen inv.nr. 3782
          - Loodsvaartuigen, C.081.39
            - Stukken betreffende het meewerken aan de bouw van de Capella en Wega, 1966-1974; 2116-2118; 1 omslag en 2 pak
              - 1966 - 1967 sep., 2116; pak
                Nota bene: Zie voor tekening inv.nr. 3783
              - 1967 okt. - 1968 mei 9, 2117; omslag
              - 1968 mei 16 - 1974, 2118; pak
            - Stukken betreffende het meewerken aan de bouw van de polyester loodsafhaalvaartuigen van het type ontwerp 1966, 1969-1972; 2119; pak
            - Stukken betreffende het verlenen van medewerking aan de bouw van de loodsvaartuigen van het type ontwerp 1971, 1970-1976; 2120-2124; 5 pak
              Nota bene: Naar alle waarschijnlijkheid betreft het hier de loodsvaartuigen Spica, Altair en Fomalhaut
              - 1970-1972 sep., 2120; pak
                Nota bene: Zie voor tekeningen inv.nr. 3784
              - 1972 okt. - 1973, 2121; pak
              - Besprekingsverslagen onder secretariaat van Van Rietschoten & Houwens (R&H), C. Amels NV en het Verenigd Elektrotechnisch Bureau voor Scheepsinstallaties (VEREBUS) 1972-1974, 2122-2123
                - 1972 - 1973 juni 25, 2122; pak
                - 1973 juni 29 - 1974, 2123; pak
              - Inzake de uitrusting en modificaties 1974-1976, 2124; pak
            - Stukken betreffende het becommentariëren van het elektrisch bestek voor de loodsboten 1975, 2125; stuk
            - Stukken betreffende het bijdragen aan de bouw van de polyester loodsafhaalvaartuigen type Halmatic 40 ft. twin screw high speed met bouwnummers 302 en 303, de latere Hr. Ms. Kluun en Hr. Ms. Stern, 1975-1977; 2126; omslag
            - Stukken betreffende het bijdragen aan de bouw van de loodsvaartuigen type ontwerp 1975, de latere loodsvaartuigen Mirfak, Menkar en Markab van de M-klasse, 1975-1979; 2127-2132; 1 omslag en 5 pak
              - 1975 - 1976 mrt. 19, 2127; pak
              - 1976 mrt. 25 - mei 10, 2128; pak
              - 1976 mei 12 - sep. 21, 2129; pak
                Nota bene: Zie voor tekeningen inv.nr. 3785
              - 1976 sep. 27 - dec., 2130; pak
              - 1977 jan. - juli, 2131; pak
              - 1977 sep. - 1979, 2132; omslag
            - Stukken betreffende het meewerken aan de bouw van de polyester loodsafhaalvaartuigen van het type Polycat 1000, 1975-1982; 2133; pak
              Nota bene: Zie voor tekeningen inv.nr. 3786
            - Stukken betreffende het verlenen van medewerking aan de bouw van een 51 foots stalen loodsafhaalvaartuig, 1975-1982; 2134; pak
              Nota bene: Het gaat vermoedelijk om de Pluvier
            - Stukken betreffende het leveren van commentaar op opdrachten voor de bouw van een polyester loodsafhaalvaartuig type ontwerp 1977, 2135; omslag
            - Stukken betreffende het voorbereiden van de nieuwbouw en renovatie van de polyester loodsafhaalvaartuigen van de Jan van Gentklasse, 1977-1981; 2136; pak
          - Betonnings- en verlichtingsvaartuigen, C.081.41
            - Stukken betreffende het aanbrengen van de elektrische installatie op diverse zeegaande betonningsvaartuigen, 1949-1954; 2137-2138; 2 pak
              - Correspondentie en besprekingsverslagen 1949-1954, 2137; pak
                Nota bene: Zie voor tekening inv.nr. 3787
              - Correspondentie en voorstellen tot aanschaffing 1950-1954, 2138; pak
                Nota bene: Zie voor tekening inv.nr. 3788
            - Stukken betreffende het leveren van bijdragen aan de bouw van het zeebetonningsvaartuig Hr. Ms. Vlissingen, 1966-1969; 2139; omslag
            - Stukken betreffende het leveren van bijdragen aan de bouw van een Continentaal Plat (CP) betonningsvaartuig type ontwerp 1970, vermoedelijk de latere Hr. Ms. Breeveertien, 1969-1975; 2140-2142; 3 pak
              - 1969 - 1971 aug., 2140; pak
                Nota bene: Zie voor tekeningen inv.nr. 3789
              - 1971 sep. - 1972 juli, 2141; pak
              - 1972 aug. - 1975, 2142; pak
            - Stukken betreffende het aanschaffen van koelers voor de generatoren op het betonningsvaartuig Hr. Ms. Breeveertien, op de opnemingsvaartuigen Hr. Ms. Buyskes en Hr. Ms. Blommendal en op de loodsvaartuigen Spica, Altair en Fomalhaut, 1975-1976; 2143; omslag
            - Stukken betreffende het leveren van bijdragen aan de bouw van het binnenbetonningsvaartuig type ontwerp 1977, 2144; omslag
              Nota bene: Zie voor tekeningen inv.nr. 3790
        - Lokale schepen, C.082
          - Werksloepen/boten, C.082.21
            - Stukken betreffende het deelnemen aan bouwvergaderingen gehouden ten kantore van Damen Shipyards te Gorinchem inzake de bouw van 50 boten bruggenbouw, 1985; 2145; omslag
          - Lokale patrouillevaartuigen, C.082.29
            - Stukken betreffende het voorbereiden en uitvoeren van kleine modificaties aan de patrouillevaartuigen van de Balderklasse, 1976-1984; 2146; omslag
          - Havensleepboten, C.082.33
            - Stukken betreffende het leveren van bijdragen aan de bouw van twee havensleepboten van het type Wamandai, de Westgat en Wielingen, 1965-1969; 2147; pak
    - Vliegtuigen, C.090
      - Helikopters, C.090.33
        - Stukken betreffende het verlenen van medewerking aan de aanschaf van materialen ten behoeve van het aanpassen van schepen in verband met de aanschaf van Westland Lynx SH-14B, 1975-1984; 2148; omslag
    - Grondstoffen en materialen, C.100 - 249
      - Verven, vernissen en grondstoffen, C.220 - 224
        - Kleurgevende stoffen, versnijdingsmiddelen, vulstoffen en substraten, C.220
          - Stukken betreffende het deelnemen aan de Verfcommissie, 1967-1985; 2149-2152; 4 pak
            Nota bene: Het voorzitterschap lag bij het Bureau Scheepsbouw, het secretariaat bij Bureau Algemeen Technische Zaken. Stukken over de jaren 1982 - 1986 zijn te vinden bij het laatstgenoemde Bureau
            - 20e vergadering - 24e vergadering 1967 - 1969, 2149; pak
            - 26e vergadering - 28e vergadering 1969-1970, 2150; pak
            - 29e vergadering - 43e vergadering 1970-1976, 2151; pak
            - 45e vergadering - 65e vergadering 1976-1985, 2152; pak
    - Voorwerpen, C.250 - 999
      - Voor de artilleristische bewapening, C.400 - 499
        - Wapens, C.402 - 419
          - Raketgeschut, vlammenwerpers, C.408
            - Verslag getiteld 'Reisverslag van het bezoek aan Australië van 25 mei tot 10 juni 1966 in verband met de eventuele aankoop van de Australische uitvoering van het Ikara-wapensysteem', 2153; stuk
              Nota bene: Het reisverslag is opgesteld door het Bureau Bewapening
      - Voor het mijnwapen, C.500 - 504
        - Mijnen en mijnlanceerinrichtingen, C.500
          - Stukken betreffende het meewerken aan de aanschaf van het onbemande onderwatervaartuig Poisson Autopropulsé (PAP) 104 ten behoeve van de mijnenjagers, 1974-1976; 2154; omslag
        - Mijnenveegtuigen en paravanen met tuig, C.502
          - Stukken betreffende het deelnemen aan de Contactcommissie Mijnenbestrijding, 1977-1983; 2155; omslag
            Nota bene: Onder secretariaat van het Physisch laboratorium van de Nederlandse Organisatie voor Toegepast Natuurwetenschappelijk Onderzoek (TNO)
      - Elektronische installaties en toestellen (waaronder sein- en communicatiemiddelen), C.560 - 574
        - Radioinstallaties, C.560
          - Stukken betreffende het behandelen van modificaties aan de Ultra High Frenquency (UHF) zend- en ontvangstapparatuur bij een centraal antennesysteem, 1974-1978; 2156; omslag
          - Besprekingsverslagen van te Den Helder gehouden vergaderingen inzake de inbouw van communicatieapparatuur bij vloot- en walinrichtingen, 1980-1981; 2157; omslag
            Nota bene: Zie voor tekening inv.nr. 3791
        - Radarinstallaties, C.561
          - Stukken betreffende het aanbrengen van een radarinstallatie in het 3e radargebouw van de Navigatie Gevechts Informatie School (NAVGIS) in Den Helder, 1957; 2158; omslag
      - Nautische (waaronder vliegnautische) en meteorologische instrumenten en hulpmiddelen, C.575 - 584
        - Instrumenten voor instructiedoeleinden, C.584
          - Stukken betreffende het meewerken aan de voorbereiding van de verwerving van trainers en simulatoren van de technische centrales van nieuw te bouwen oppervlakteschepen en onderzeeboten, onder meer door deelname aan de Werkgroep Trainers en Simulatoren van Technische Centrales (TC), 1980-1984; 2159; omslag
      - Elektrotechnische en elektronische artikelen, C.780 - 809
        - Motoren, C.790
          - Stukken betreffende het verlenen van medewerking aan de uitvoering van reparaties en modificaties aan motoren voor onderzeeboten van de Potvisklasse, alsmede de verwerving van nieuwe motoren, 1977-1983; 2160; omslag
          - Stukken betreffende het indienen van een voorstel voor een in het kader van de Commissie Ontwikkeling Defensie Materiaal (CODEMA) te verrichten ontwikkeling van een nieuwe generatie hoofdelektromotoren voor onderzeeboten en een daarmee samenhangende studie naar het elektriciteitsopwekking- en distributiesysteem, 1984-1985; 2161; omslag
        - Plaatspanningsapparaten en trilleromvormers, C.794
          - Stukken betreffende het verwerven van omvormers voor verschillende nieuw te bouwen klassen schepen en boten, 1976-1984; 2162; pak
            Nota bene: Zie voor tekening inv.nr. 3792
        - Accumulatoren en galvanische elementen, C.797
          - Stukken betreffende het mede voorbereiden van een standardization agreement (STANAG) van de Noord-Atlantische Verdragsorganisatie (NAVO) inzake het te gebruiken type hoofdbatterij voor onderzeeboten, 1969-1971; 2163; omslag
          - Stukken betreffende het voorbereiden van de eventuele ontwikkeling van een verbeterde onderzeebootbatterij, 1973-1985; 2164; omslag
          - Stukken betreffende het verlenen van medewerking aan de beantwoording van vragen van Canada en Peru aangaande batterijen voor onderzeeboten, 1976-1984; 2165; omslag
          - Stukken betreffende het voorbereiden van modificaties aan loodaccu's ten behoeve van verlenging van de als gevolg van ultrasonore trillingen beperkte levensduur, 1979-1983; 2166; omslag
          - Stukken betreffende het voorbereiden, begeleiden en evalueren van een onderzoek naar gasproblemen bij batterijen van onderzeeboten, 1979-1984; 2167; pak
          - Stukken betreffende het instellen van de Stuurgroep Onderzeebootbatterijen, welke is belast met het onderzoek naar de gasontwikkeling bij de batterijen en naar de mogelijkheden van reparatie of vervanging van de batterijen, alsmede het doen van verschillende onderzoeken ten behoeve van de onderzeebootbatterijen, 1979-1985; 2168; pak
  - Diensten en inrichtingen, C.2000 - 3999
    - Amsterdam (tevens Weesp), C.2000
      - Stukken betreffende het mede voorbereiden en uitvoeren van nieuwbouw op het Marine-etablissement Amsterdam, in het bijzonder inzake de elektrische installatie, 1961-1965; 2169-2173; 5 pak
        - 1961 - 1964 mrt., 2169; pak
        - 1964 apr. - okt. 13, 2170; pak
        - 1964 okt. 14 - dec., 2171; pak
        - 1965 jan. - apr., 2172; pak
        - 1965 mei - aug., 2173; pak
      - Stukken betreffende het voorbereiden en uitvoeren van verschillende modificaties aan Fokkerinstallaties en -systemen op de Technische Opleidingen Koninklijke Marine (TOKM), 1976-1982; 2174; omslag
      - Stukken betreffende het verlenen van medewerking aan de voorbereiding en uitvoering van diverse bouwkundige voorzieningen aan gebouwen van de Technische Opleidingen Koninklijke Marine (TOKM) te Amsterdam, 1976-1985; 2175-2176; 2 pak
        - 1976 - 1981 mei, 2175; pak
        - 1981 juni - 1985, 2176; pak
    - Den Haag, C.2100
      - Stukken betreffende het verlenen van medewerking aan de bouw en inrichting van het nieuwe gebouw van de Koninklijke Marine te Den Haag, 1977-1984; 2177; pak
        Nota bene: Zie voor kaarten en tekeningen inv.nr. 3793
    - Rotterdam, C.2200
      - Stukken betreffende het leveren van bijdragen aan de bouw van een nieuw legeringsgebouw op het complex van de Van Ghentkazerne, 1978-1984; 2178; pak
    - Doorn, C.2340
      - Stukken betreffende het leveren van bijdragen aan nieuwbouwprojecten op het terrein van de Van Braam Houckgeestkazerne, met name de bouw van een nieuw lesgebouw, 1974-1984; 2179; pak
    - Sociaal Medische Dienst (SMD) te Driehuis, C.2349
      - Stukken betreffende het bijdragen aan diverse bouwprojecten op het complex van de Sociaal Medische Dienst, met name inzake het schoolgebouw, 1979-1984; 2180; omslag
    - Den Helder, C.2350
      - Stukken betreffende het leveren van bijdragen aan de verhuizing en inrichting van de Elektronische School naar Marinekazerne Erfprins in Den Helder, 1962-1966; 2181; pak
        Nota bene: Zie voor tekeningen inv.nr. 3794
      - Stukken betreffende het meewerken aan de inbouw van een 3D(driedimensionale)-radarinstallatie in Marinekazerne Erfprins, in het bijzonder ten behoeve van de Artillerieschool, 1965-1969; 2182; pak
      - Stukken betreffende het meewerken aan het nieuw te bouwen verbindingscentrum te Den Helder, in het bijzonder ter voorbereiding van de installatie, aansluiting, inbedrijfstelling, afregeling en oplevering van de EIS-1 installatie ten behoeve van het centrale gebouw van de Operationele School (OPS), 1972-1978; 2183; omslag
        Nota bene: Zie voor tekeningen inv.nr. 3795
      - Stukken betreffende het verlenen van medewerking aan de bouw van een kracht/warmtestation te Den Helder, 1972-1984; 2184-2188; 5 pak
        - 1972 - 1978 nov. 17, 2184; pak
          Nota bene: Zie voor tekeningen inv.nr. 3796
        - 1978 nov. 27 - 1979, 2185; pak
          Nota bene: Zie voor tekeningen inv.nr. 3797
        - 1980 feb. - apr., 2186; pak
        - 1980 sep. - 1981 jan., 2187; pak
        - 1981 feb. - 1984, 2188; pak
      - Stukken betreffende het verlenen van medewerking aan het verbouwen van gebouwen van de Onderzeedienst te Den Helder, 1973-1981; 2189; omslag
      - Stukken betreffende het leveren van bijdragen aan het verhuizen van het marinehoofdkwartier vanuit Zeeland naar het Navigatiestation Noord-complex in Den Helder en het in gereedheid brengen van dat complex, 1973-1985; 2190-2193; 4 pak
        Nota bene: Het betreft hier met name gecombineerde coördinatievergaderingen marinehoofdkwartier Nederland (MHKNED) / Noordwijk Radio (NORA) / Straalpad onder secretariaat van het Bureau Coördinatie en Financiën (COFINMAT)
        - Inzake voornamelijk het opstellen en evalueren van stafeisen en een programma van eisen 1973-1982, 2190; pak
          Nota bene: Zie voor tekeningen inv.nr. 3798
        - Besprekingsverslagen 1973-1985, 2191-2193